臺灣臺北地方法院刑事判決　　　　　　　 94年度易字第688號
公　訴　人　臺灣臺北地方法院檢察署檢察官
被　　　告　丙○○
上列被告因妨害名譽案件，經檢察官提起公訴（九十四年度偵字
第四九二三號），本院判決如下：
    主    文
丙○○公然侮辱人，處拘役肆拾日，如易科罰金，以佰元折算
壹日。
    犯罪事實
一、丙○○與乙○○均係新賀斯國際股份有限公司（設於臺北市
    松山區○○○路○段一三四號三樓，下稱新賀斯公司）之直
    銷業務人員，於民國九十三年九月七日二十時三十分許，新
    賀斯公司營業課會議課程甫結束時，丙○○竟在該會場內尚
    有甲○○、陳雅俊等十餘人特定多數人得以共見共聞之公然
    狀態下，對乙○○口出「你唸那什麼狗屁碩士，叫你不要玩
    弄下線，你還去性騷擾下線」云云，使乙○○在精神上、心
    理上感受難堪、不快，而對乙○○公然侮辱。
二、案經乙○○訴由臺北市政府警察局松山分局移送臺灣臺北地
    方法院檢察署檢察官偵查起訴。
    理    由
一、證據之認定：
  (一)被告丙○○於本院審理時固承認其有於上開時地，向乙○○
    說「叫你不要玩弄下線，你還去性騷擾下線」云云之事實，
    惟否認有公然侮辱之犯行，辯稱：我沒有公然侮辱的意思，
    而且我有沒有向乙○○說「你唸那什麼狗屁碩士」云云。
  (二)本院認定被告有本件犯行之證據，有證人即告訴人乙○○及
    證人甲○○之證述，而證人乙○○及王漢城已於本院九十四
    年八月十九日審理時均以證人之身分到庭，並在具結負擔偽
    證罪心理處罰之狀態下，且賦予被告有對質詰問之情形下而
    為證述，又其二人在本院所為證述內容與其二人之前在檢察
    官訊問時所為證述內容相同（本院當日審判筆錄及偵字卷第
    二二、二三頁訊問筆錄參照），則證人乙○○及甲○○在本
    院前開期日審理時所為證述，因已經過具結，且由被告對其
    二人行使憲法保障之對質詰問權（司法院大法官會議第五八
    二號解釋參照），且與其二人之前在檢察官訊問時所為證述
    內容相同，在本件訴訟上，本院當認其二人在本院審判中所
    為前開證述，在理論上屬於「較好的證據」，而認為其二人
    前開在本院審理時所為之證述有證據能力（王兆鵬教授著刑
    事訴訟法講義(二)一書第二六一頁，二００三年四月二版第一
    刷參照）。
  (三)茲就上開具有證據能力之證據，認定事實如下：
  1.查被告丙○○與告訴人乙○○均係新賀斯公司之直銷業務人
    員，於九十三年九月七日二十時三十分許，新賀斯公司營業
    課會議課程甫結束時，丙○○在該會場內尚有甲○○、陳雅
    俊等特定多數人得以共見共聞之公然狀態下，對乙○○口出
    「叫你不要玩弄下線，你還去性騷擾下線」云云之事實，為
    被告所是認，並經證人乙○○及甲○○於本院九十四年八月
    十九日審理時證述明確（本院當日審判筆錄參照）。
  2.本件之爭點為：被告有無對乙○○口出「你唸那什麼狗屁碩
    士」云云之行為及被告有無公然侮辱之犯意，茲分述如下：
  (1)證人乙○○於本院九十四年八月十九日審理時證稱：九十三
    年九月七日晚上八點半，我到新賀斯公司開會，當天的會議
    至少有三、四十人參加，而會議剛結束，現場至少還有十幾
    個人在場時，甲○○還站在我的右邊，被告就站在我的正前
    方對我說「你念那什麼狗屁碩士，還玩弄你的下線」云云，
    同時有使用到「性騷擾」、「調戲」、「玩弄」這三個字眼
    ，而被告在講這些話的時候，完全沒有前後文，就直接這樣
    講出來，在場的人都可以回頭來看等語明確（本院當日審判
    筆錄參照）。
  (2)證人甲○○於本院上開審理期日證稱：九十三年九月七日晚
    上八點半，我在新賀斯公司聽演講，當時會場大概有七、八
    十人，我坐在乙○○旁邊，在演講的時候，被告對著乙○○
    說「狗屁碩士、調戲下線」，還有「性騷擾」云云，當時被
    告說話的聲音音量很大，現場除了我之外，還有陳雅俊等其
    他的人聽到這些話等語屬實（同上審判筆錄參照）。
  (3)被告雖辯稱：我是因自衛、自辯或保護合法之利益而為云云
    。惟按刑法第三百十一條係規定同法第三百十條誹謗罪之免
    責條件，而與刑法第三百零九條第一項之公然侮辱罪無涉，
    是縱被告所述上開情形為真，亦無礙於本件公然侮辱犯行之
    成立，故其所為上開辯解，實不足採，併此敘明。
  (4)由證人上開證述內容以觀，足認被告確實有於甲○○、陳雅
    俊等十餘人特定多數人得以共見共聞之公然狀態下，對乙○○口出「你唸那什麼狗屁碩士，叫你不要玩弄下線，你還去
    性騷擾下線」云云之行為無訛，且由被告為上開言論之內容
    ，益證其主觀上具有公然侮辱之犯意甚明。
  3.綜上所述，被告確實有於上開時地，基於公然侮辱之犯意，
    對乙○○口出「你唸那什麼狗屁碩士，叫你不要玩弄下線，
    你還去性騷擾下線」云云，使乙○○在精神上、心理上感受
    難堪、不快，而對乙○○公然侮辱之行為，被告所為上開辯
    解，不足採信，本件事證明確，其犯行堪以認定。
二、論罪科刑之法律適用：
    核被告丙○○所為，係犯刑法第三百零九條第一項之公然侮
    辱罪。爰審酌被告犯罪之動機、手段，對告訴人所造成精神
    上及心理上之傷害及其犯後態度等一切情狀，量處如主文所
    示之刑，並諭知易科罰金之折算標準。
據上論斷，應依刑事訴訟法第二百九十九條第一項前段，刑法第
三百零九條第一項、第四十一條第一項前段，罰金罰鍰提高標準
條例第一條前段、第二條，判決如主文。
本案經檢察官游儒倡到庭執行職務。
中　　華　　民　　國　　94　　年　　8 　　月　　24　　日
　　　　　　　　　刑事第九庭審判長法  官  葉建廷
                                  法  官  葉珊谷
                                  法　官　林怡秀
本件正本證明與原本無異。
如不服本判決，應於判決送達後十日內，向本院提出上訴狀。
　　　　　　　　　　　　　　　  　書記官　林義盛
中　　華　　民　　國　　94　　年　　8 　　月　　24　　日
附錄本案論罪科刑法條全文：
中華民國刑法第三百零九條：
公然侮辱人者，處拘役或三百元以下罰金。
以強暴犯前項之罪者，處一年以下有期徒刑、拘役或五百元以下
罰金。
